【裁判字號】    96,交聲,2043
【裁判日期】    970125
【裁判案由】    交管條例聲異
【裁判全文】
臺灣板橋地方法院刑事裁定            96年度交聲字第2043號
原處分機關  交通部公路總局臺北區監理所板橋監理站
異  議  人
即受處分人  乙○○
上列異議人因違反道路交通管理處罰條例案件，對於交通部公路
總局臺北區監理所板橋監理站民國96年12月5 日板監裁字裁41-P
00000000號所為之裁決處分（原舉發案號：花蓮縣警察局96年9
月10日花警交字第P00000000 號），聲明異議，本院裁定如下：
    主  文
異議駁回。
    理  由
一、原處分意旨略以：異議人即受處分人乙○○於民國96年9 月
    10日上午11時31分許，騎乘車牌號碼RHY －032 號輕型機車
    ，行經花蓮市○○路與府前路口時，因不按遵行之方向行駛
    之違規行為，經花蓮縣警察局花蓮分局美崙派出所員警掣單
    舉發違規，爰依道路交通管理處罰條例第45條第1 款之規定
    ，裁處異議人罰鍰新臺幣（下同）1,200 元。
二、聲明異議意旨略以：異議人當日為警攔停後，員警現場開立
    舉發單要求異議人簽名，並告知異議人罰款為600 元及日後
    會寄送舉發單予異議人繳納，當場並未將舉發單交予異議人
    收執，直至96年10月初，異議人因遲遲未收到舉發單至監理
    站查詢後，始知已因罰單過期而被加罰，為此聲明異議，請
    求撤銷原處分云云。
三、按汽車駕駛人，爭道行駛有不按遵行之方向行駛之情形者，
    處新臺幣600 元以上1,800 元以下罰鍰，道路交通管理處罰
    條例第45條第1 款定有明文。
四、經查：
  (一)本件異議人確有於96年9 月10日上午11時31分許，騎乘車牌
    號碼RHY －032 號輕型機車，行經花蓮市○○路與府前路口
    時，因有不按遵行之方向行駛之違規行為，經花蓮縣警察局
    花蓮分局美崙派出所員警掣單舉發一情，有花蓮縣警察局花
    警交字第P00000000 號舉發違反道路交通管理事件通知單影
    本1 件在卷可稽，且為異議人所不爭執，自均堪認定。
  (二)異議人雖以前開情詞置辯，惟證人即負責舉發之花蓮縣警察
    局花蓮分局新社派出所（原任職美崙派出所）員警甲○○到
    庭證稱：本件舉發單是我開的，且本件是當場舉發，開單完
    後，我們都是先給駕駛人簽名，簽名之後就撕下一聯再連同
    證件一起還駕駛人，當場舉發的舉發單都是當場交給駕駛人
    ；本件我沒有講過我會再寄給他，當場舉發都是當場交給駕
    駛人，只有逕行舉發才會用寄的等語（見本院97年1 月23日
    訊問筆錄第1 、2 頁），以證人甲○○係花蓮縣警察局花蓮
    分局之警員，平日職司犯罪偵查及道路交通管理、維護交通
    秩序之指揮稽查等工作，其與異議人間，素昧平生又無怨隙
    ，殊無甘冒偽證罪責，故為不實證述之理由存在，且本件確
    為當場舉發，異議人亦有於上開舉發違反道路交通管理事件
    通知單收受通知聯者簽章欄內簽名一節，亦有上開舉發違反
    道路交通管理事件通知單影本1 件在卷可稽，且為異議人所
    自承，而上開舉發違反道路交通管理事件通知單收受通知聯
    者簽章欄本即係供駕駛人於受領舉發單後簽名，作為駕駛人
    已受領舉發單之證明，是異議人既已於上開舉發違反道路交
    通管理事件通知單收受通知聯者簽章欄內簽名，衡情，異議
    人當已受領該舉發違反道路交通管理事件通知單無疑，是證
    人甲○○所述核與舉發違反道路交通管理事件通知單所顯示
    之客觀情狀相符，其前揭證述自應較異議人空言否認所辯為
    可採。因之，本件舉發違反道路交通管理事件通知單確已於
    96年9 月10日經異議人當場受領一節，自可認定。
  (三)又汽車駕駛人，爭道行駛有不按遵行之方向行駛之情形者，
    處新臺幣600 元以上1,800 元以下罰鍰，道路交通管理處罰
    條例第45條第1 款定有明文，是異議人所稱之罰鍰600 元乃
    駕駛人依規定於應到案日期前自行繳納之罪低罰鍰，本件異
    議人於受領上開舉發違反道路交通管理事件通知單後，既未
    於應到案日期前自行繳納，則原處分機關依據道路交通管理
    處罰條例第45條第1 款及統一裁罰基準表之規定，於新臺幣
    600 元以上1,800 元以下所為之裁罰均屬於法有據，是異議
    人質疑罰鍰之金額有誤一節，應係有所誤會，附予敘明。
五、從而，本件異議人前開違規事證已足堪認定。則原處分機關
    依據前揭道路交通管理處罰條例第45條第1 款之規定，裁處
    異議人罰鍰新臺幣1,200 元，核無違誤。本件異議人之異議
    為無理由，應予駁回。
據上論斷，應依道路交通案件處理辦法第19條，裁定如主文。
中    華    民    國    97    年    1     月    25    日
                      交通法庭  法  官        曾淑娟
如不服本裁定應於送達後5日內向本院提出抗告狀。
以上正本證明與原本無異。
                                書記官         林伯文
中    華    民    國    97    年    1     月    26    日


司法院資訊處製作；財團法人民間司法改革基金會備份。
